---
title: "Лабораторная работа №3"
author: "Поспелова Ульяна БИСО-03-20"
format: 
    md:
        output-file: README.md
editor: visual
---

## Цель работы

1. Закрепить практические навыки использования языка программирования R для обработки данных.

2. Закрепить знания основных функций обработки данных экосистемы tidyverse языка R.

3. Развить практические навыки использования функций обработки данных пакета dplyr – функции
select(), filter(), mutate(), arrange(), group_by().

## Задание

```{r}
library(nycflights13)
library(dplyr)
```

1\. Сколько встроенных в пакет nycflights13 датафреймов?

В пакете nycflights13 5 датафреймов: airlines, airports, flights, planes, weather. 

2\. Сколько строк в каждом датафрейме?

```{r}
airlines %>% nrow()
```

```{r}
airports %>% nrow()
```

```{r}
flights %>% nrow()
```

```{r}
planes %>% nrow()
```

```{r}
weather %>% nrow()
```

3\. Сколько столбцов в каждом датафрейме?

```{r}
airlines %>% ncol()
```

```{r}
airports %>% ncol()
```

```{r}
flights %>% ncol()
```

```{r}
planes %>% ncol()
```

```{r}
weather %>% ncol()
```

4\. Как просмотреть примерный вид датафрейма?

```{r}
airlines %>% glimpse()
```

```{r}
airports %>% glimpse()
```

```{r}
flights %>% glimpse()
```

```{r}
planes %>% glimpse()
```

```{r}
weather %>% glimpse()
```


5\. Сколько компаний-перевозчиков (carrier) учитывают эти наборы данных (представлено в наборах данных)?

```{r}
length(unique(airlines$carrier))
```

6\. Сколько рейсов принял аэропорт John F Kennedy Intl в мае?

```{r}
a <- (airports %>% filter(name == "John F Kennedy Intl") %>% select(faa))
flights %>% filter(month == 5, dest == as.character(a)) %>% nrow
```

7\. Какой самый северный аэропорт?

```{r}
airports %>% slice_max(lat) %>% select(faa,name)
```

8\. Какой аэропорт самый высокогорный (находится выше всех над уровнем моря)?

```{r}
airports %>% slice_max(alt) %>% select(faa,name)
```

9\. Какие бортовые номера у самых старых самолетов?

```{r}
b <- planes %>% slice_min(year) %>% select(year)
planes %>% filter(year == as.character(b)) %>% select(tailnum,year)
```

10\. Какая средняя температура воздуха была в сентябре в аэропорту John F Kennedy Intl (в градусах Цельсия).

```{r}
c <- airports %>% filter(name == 'John F Kennedy Intl') %>% select(faa)
weather %>% filter(month == 9, origin == as.character(c)) %>% summarise('temp'= ((temp_mean = mean(temp, 0, na.rm  =TRUE))-32)*5/9)
```

11\. Самолеты какой авиакомпании совершили больше всего вылетов в июне?

```{r}
flights %>% filter(month == 6) %>% group_by(carrier) %>% summarize(n_flights = n()) %>% arrange(desc(n_flights)) %>% top_n(1)
```

12\. Самолеты какой авиакомпании задерживались чаще других в 2013 году?

```{r}
flights %>% filter(year == 2013) %>% group_by(carrier) %>% filter(dep_delay > 0, arr_delay > 0) %>% summarise('delays' = n()) %>% arrange(desc(delays)) %>% top_n(1)
```

13\. Оформить отчет в соответствии с шаблоном

