---
title: "Лабораторная работа №5"
author: "Поспелова Ульяна БИСО-03-20"
format: 
    md:
        output-file: README.md
editor: visual
---

## Цель работы

1. Получить знания о методах исследования радиоэлектронной обстановки.

2. Составить представление о механизмах работы Wi-Fi сетей на канальном и сетевом уровне модели OSI.

3. Закрепить практические навыки использования языка программирования R для обработки данных.

4. Закрепить знания основных функций обработки данных экосистемы tidyverse языка R.

## Задание

Используя программный пакет dplyr языка программирования R, провести анализ журналов и ответить на вопросы.

## Ход работы

### Подготовка данных

1\. Импортируйте данные.

```{r}
library(dplyr)
library(lubridate)
```

```{r}
dataset_1 = read.csv("mir.csv-01.csv", nrows = 167)
dataset_1 %>% glimpse()
```

```{r}
dataset_2 = read.csv("mir.csv-01.csv", skip = 170)
dataset_2 %>% glimpse()
```



2\. Привести датасеты в вид “аккуратных данных”, преобразовать типы столбцов в соответствии с типом данных.

```{r}
dataset_1 <- dataset_1 %>% 
  mutate_at(vars(BSSID, Privacy, Cipher, Authentication, LAN.IP, ESSID), trimws) %>%
  mutate_at(vars(BSSID, Privacy, Cipher, Authentication, LAN.IP, ESSID), na_if, "") %>% 
  mutate_at(vars(First.time.seen, Last.time.seen), as.POSIXct, format = "%Y-%m-%d %H:%M:%S")

dataset_2 <- dataset_2 %>% 
  mutate_at(vars(Station.MAC, BSSID, Probed.ESSIDs), trimws) %>%
  mutate_at(vars(Station.MAC, BSSID, Probed.ESSIDs), na_if, "")
dataset_2 <- dataset_2 %>% 
  mutate_at(vars(First.time.seen, Last.time.seen), 
            as.POSIXct, 
            format = "%Y-%m-%d %H:%M:%S") %>%
  mutate_at(vars(Power, X..packets), as.integer) %>%
  filter(!is.na(BSSID))
```

3\. Просмотрите общую структуру данных с помощью функции glimpse().

```{r}
dataset_1 %>% glimpse()
```

```{r}
dataset_2 %>% glimpse()
```

### Анализ

#### Точки доступа

1\. Определить небезопасные точки доступа (без шифрования – OPN).

```{r}
opn <- dataset_1 %>% filter(Privacy=="OPN") %>%  select(BSSID, ESSID)
opn <- unique(opn$BSSID) 
opn
```

2\. Определить производителя для каждого обнаруженного устройства.

E8:28:C1:DE:47:D0 : Eltex Enterprise Ltd.

E8:28:C1:DC:BD:52 : Eltex Enterprise Ltd.

E8:28:C1:DE:47:D1 : Eltex Enterprise Ltd.

E8:28:C1:DC:C8:31 : Eltex Enterprise Ltd.

E8:28:C1:DD:04:42 : Eltex Enterprise Ltd.

E8:28:C1:DC:C6:B1 : Eltex Enterprise Ltd.

E8:28:C1:DE:47:D2 : Eltex Enterprise Ltd.

E8:28:C1:DD:04:4 : Eltex Enterprise Ltd.

E8:28:C1:DD:04:40 : Eltex Enterprise Ltd.

E8:28:C1:DC:B2:42 : Eltex Enterprise Ltd.

E8:28:C1:DC:B2:40 : Eltex Enterprise Ltd.

E8:28:C1:DC:B2:41 : Eltex Enterprise Ltd.

E8:28:C1:DE:74:30 : Eltex Enterprise Ltd.

E8:28:C1:DD:04:50 : Eltex Enterprise Ltd.

E8:28:C1:DD:04:51 : Eltex Enterprise Ltd.

E8:28:C1:DC:C8:30 : Eltex Enterprise Ltd.

E8:28:C1:DC:B2:52 : Eltex Enterprise Ltd.

E8:28:C1:DC:B2:50 : Eltex Enterprise Ltd.

E8:28:C1:DC:B2:51 : Eltex Enterprise Ltd.

E0:D9:E3:48:FF:D2 : Eltex Enterprise Ltd.

00:26:99:F2:7A:EF : Cisco Systems, Inc

00:25:00:FF:94:73 : Apple, Inc.

00:26:99:F2:7A:E0 : Cisco Systems, Inc

3\. Выявить устройства, использующие последнюю версию протокола шифрования WPA3, и названия точек доступа, реализованных на этих устройствах.

```{r}
dataset_1 %>%
  filter(grepl("WPA3", Privacy)) %>%
  select(BSSID, ESSID, Privacy)
```

4\. Отсортировать точки доступа по интервалу времени, в течение которого они находились на связи, по убыванию.

```{r}
a <- difftime(dataset_1$Last.time.seen, dataset_1$First.time.seen, units = "secs")
dataset_11 <- dataset_1
dataset_11 <- cbind(dataset_11,a)
dataset_11 %>% select(BSSID,ESSID, Last.time.seen,First.time.seen, a) %>% arrange(desc(a))
```

5\. Обнаружить топ-10 самых быстрых точек доступа.

```{r}
dataset_1 %>% select(BSSID,ESSID,Speed) %>% arrange(desc(Speed)) %>% head(10)
```

6\. Отсортировать точки доступа по частоте отправки запросов (beacons) в единицу времени по их убыванию.

```{r}
dataset_1 %>% select(BSSID,ESSID,X..beacons) %>% arrange(desc(X..beacons))
```

#### Данные клиентов

1\. Определить производителя для каждого обнаруженного устройства.

```{r}
oui <- dataset_2 %>% filter(BSSID!="(not associated)") %>% select(BSSID)
oui <- unique(oui$BSSID) 
oui
```

-   00:03:7F : Atheros Communications, Inc.

-   0C:80:63 : Tp-Link Technologies Co.,Ltd.

-   00:0D:97 : Hitachi Energy USA Inc.

-   00:23:EB : Cisco Systems, Inc

-   00:25:00 : Apple, Inc.

-   00:26:99 : Cisco Systems, Inc

-   08:3A:2F : Guangzhou Juan Intelligent Tech Joint Stock Co.,Ltd

-   DC:09:4C : Huawei Technologies Co.,Ltd

-   E0:D9:E3 : Eltex Enterprise Ltd.

-   E8:28:C1 : Eltex Enterprise Ltd.

2\. Обнаружить устройства, которые НЕ рандомизируют свой MAC адрес.

```{r}
dataset_2 %>% select(Station.MAC) %>% filter(!Station.MAC %in% grep(":",dataset_2$Station.MAC, value = TRUE))
```

3\. Кластеризовать запросы от устройств к точкам доступа по их именам. Определить время появления устройства в зоне радиовидимости и время выхода его из нее.

```{r}
dataset_2 %>% filter(!is.na(Probed.ESSIDs)) %>% group_by(Station.MAC, Probed.ESSIDs) %>% summarise("first" = min(First.time.seen), "last" = max(Last.time.seen), Power)
```

4\. Оценить стабильность уровня сигнала внури кластера во времени. Выявить наиболее стабильный кластер.

```{r}
dataset_2 %>% filter(!is.na(Probed.ESSIDs),!is.na(Power) ) %>% group_by(Station.MAC) %>%  summarise("first" = min(First.time.seen), "last" = max(Last.time.seen), Power) %>% arrange(desc(Power)) %>% head(1)
```

## Оценка результатов

В результате выполнения лабораторной работы были получены ответы на все поставленные вопросы с помощью языка R и пакета `dplyr`

## Вывод

В ходе выполнения лабораторной работы был проведён анализ журналов.








